最高法院刑事判決　　　　　　　　　　110年度台上字第739號
上　訴　人　黃仕泓 
上列上訴人因加重詐欺案件，不服臺灣高等法院中華民國109年4
月22日第二審更審判決（108 年度上更一字第66號，起訴案號：
臺灣臺北地方檢察署107年度偵字第12244、14549、14574、1461
4、14802、14834、15221、15419、15450、15876、16706、1708
7、17138、17858、18174號），提起上訴，本院判決如下：
    主  文
上訴駁回。
    理  由
一、按刑事訴訟法第377 條規定，上訴於第三審法院，非以判決
    違背法令為理由，不得為之。是提起第三審上訴，應以原判
    決違背法令為理由，係屬法定要件。如果上訴理由書狀並未
    依據卷內訴訟資料，具體指摘原判決不適用何種法則或如何
    適用不當，或所指摘原判決違法情事，顯與法律規定得為第
    三審上訴理由之違法情形，不相適合時，均應認其上訴為違
    背法律上之程式，予以駁回。
二、本件原判決撤銷第一審關於有罪部分之判決，改判從一重論
    處上訴人甲○○犯3 人以上共同詐欺取財既遂19罪刑（即如
    原判決附表〈下稱附表〉一編號1至8、11至21所示，均想像
    競合犯洗錢防制法第14條第1項之一般洗錢罪；其中編號1部
    分，另想像競合犯組織犯罪防制條例第3條第1項後段之參與
    犯罪組織罪），及3人以上共同詐欺取財未遂2罪刑（即如附
    表一編號9、10所示；均想像競合犯洗錢防制法第14條第1項
    、第2 項之一般洗錢未遂罪），已詳敘所憑之證據及取捨證
    據之依據與得心證之理由。所為論斷，核無悖於論理法則與
    經驗法則，且有卷內證據資料可資覆按。
三、按刑之量定，屬為裁判之法院得依職權裁量之事項，如其量
    刑已以行為人之責任為基礎，並斟酌刑法第57條各款所列情
    狀，在法定刑度內，酌量科刑，無顯然失當或違反公平、比
    例及罪刑相當原則，亦無偏執一端，致明顯失出失入情形，
    自不得指為違法。查原判決就上訴人所犯各罪，已以上訴人
    之責任為基礎，具體審酌關於刑法第57條各款所列科刑等事
    由包括上訴人參與犯罪之程度、所造成被害人之損失、獲利
    情形及未與被害人達成和解、被害人意見，暨上訴人已坦承
    犯行之犯後態度、其智識程度、經濟生活與家庭狀況，兼衡
    其犯罪動機、目的、手段等一切情狀，在罪責原則下行使其
    裁量權，就上訴人所犯各罪為刑之量定及定應執行有期徒刑
    5年6月。所量處之刑及所定應執行刑，既未逾越法定刑度，
    又無濫用其裁量權限或違反比例原則之情形，於法並無違誤
    。至適用刑法第59條規定酌減其刑與否，法院本屬有權斟酌
    決定。原判決認本件上訴人所為不符刑法第59條之規定，而
    未予酌減其刑，亦無違法可言。又稽之卷內證據資料，原審
    於審判期日，經審判長提示、調查證據完畢後，詢以：「尚
    有何證據請求調查？」時，上訴人答稱：「無」；嗣於詢以
    對科刑範圍之意見，復經檢察官、上訴人及其辯護人分別表
    示意見在卷，並無所指就量刑資料未予調查之違法情形。
四、上訴意旨謂：伊係初犯，遭警方緝獲後即坦認犯行，只求從
    輕發落，能給予自新之機會；伊已深感後悔，認錯也認罪，
    原判決仍認伊惡性重大，其認定伊犯後態度之基準為何？原
    審於審理中並未調查等語，指摘原判決量刑不當，有適用法
    則不當之違法，係就原審刑罰裁量職權之合法行使與原判決
    已斟酌說明之事項，徒憑己意而為指摘，並非上訴第三審之
    適法理由。
五、綜上所述，本件上訴違背法律上之程式，應予駁回。至上訴
    意旨另謂本件部分犯行與另行起訴之臺灣臺北地方檢察署（
    下稱臺北地檢）108 年度少連偵字第10號案件，似有一罪二
    判之違背法令嫌疑云云，惟稽之卷內上訴人之臺灣高等法院
    被告前案紀錄表所示，臺北地檢108 年度少連偵字第10號案
    件，已於民國108年8月8日偵查終結，移併臺北地檢108年度
    少連偵字第139號案偵辦；至臺北地檢108年度少連偵字第13
    9號案件則於108年10月5日偵查終結，併至本件臺北地檢107
    年度偵字第12244 號案件偵查，上訴意旨此部分所為指摘，
    顯有誤解，並此敘明。
據上論結，應依刑事訴訟法第395條前段，判決如主文。
中    華    民    國   111    年    3     月    30    日
                  刑事第五庭審判長法  官  吳  信  銘  
                                  法  官  梁  宏  哲  
                                  法  官  沈  揚  仁  
                                  法  官  蔡  廣  昇  
                                  法  官  何  菁  莪  
本件正本證明與原本無異
                                  書記官
中    華    民    國   111    年    4     月    15    日